臺灣高等法院高雄分院刑事判決       100年度上易字第1049號
上  訴  人  臺灣高雄地方法院檢察署檢察官
被      告  林家旭
選任辯護人  施一帆律師
上列上訴人因被告竊盜案件，不服臺灣高雄地方法院99年度易字
第2085號中華民國100 年8 月30日第一審判決（起訴案號：臺灣
高雄地方法院檢察署99年度偵字第12479 號），提起上訴，本院
判決如下：
    主  文
原判決關於附表一編號1 攜帶兇器毀壞門扇夜間侵入住宅竊盜暨
定執行刑部分均撤銷。
林家旭犯如附表一編號1 攜帶兇器毀壞門扇夜間侵入住宅竊盜罪
，處有期徒刑壹年貳月，應於刑之執行前，令入勞動場所強制工
作參年。扣案黑色手套壹副沒收。
其他（附表一編號2 至10原審判決有罪部分、附表二編號1 至4
原審判決無罪部分）上訴駁回。
前開第二項撤銷改判部分所處有期徒刑壹年貳月，應於刑之執行
前，令入勞動場所強制工作參年，扣案黑色手套壹副沒收；與駁
回上訴之如附表一編號2 至10所示竊盜罪部分，各所處如附表一
編號2 至10所示之刑；應執行有期徒刑伍年貳月，應於刑之執行
前，令入勞動場所強制工作參年，扣案之T 型板手壹支、手電筒
壹支、黑色手套壹副，均沒收。
    事  實
一、林家旭前於民國（下同）98年8月19日，因竊盜案件，經原
    審以98年度審簡字第5131號判處有期徒刑6月確定；復於98
    年12月4日，因竊盜案件，經原審以98年度審易字第412 號
    判處有期徒刑7月，上訴後經本院99年度上易字第675號判決
    駁回上訴確定，上開二罪之宣告刑，接續執行後，於100年5
    月24日縮刑期滿執行完畢；另因過失傷害案件，經原審以99
    年度交簡字第611號判處有期徒刑3月確定，於100年11月4日
    執行完畢（以上三罪刑執行完畢，與本案林家旭下列所為各
    犯行，均不構成累犯關係），林家旭於98年8月19日起，因
    無業未有收入，乃恃竊盜所得財物維生，而有竊盜之犯罪習
    慣，除所為上開2件竊盜犯行，已經法院判刑確定執行完畢
    外，又自98年11月2日起至99年4月3日間止，意圖為自己不
    法之所有，基於竊盜之各別犯意，反覆為下列10次之竊盜行
    為：
  (一)於98年11月2日凌晨4至5時許（夜間），至高雄市○鎮區○
    道北街60號廖憲珵之住宅，手戴其所有之黑色手套、持其所
    有客觀上足以傷害人之身體可供兇器使用之螺絲起子，破壞
    一樓大門及玄關上之門鎖後（毀損部分未據告訴），夜間侵
    入上開住宅內行竊，共竊得如附表一編號1所示廖憲珵所有
    之財物。
  (二)於99年3月5日凌晨5時許，至高雄縣鳳山市○○路78號梁惠
    香所經營之彩券行（無人居住之建築物），手戴其所有之黑
    色手套、持其所有客觀上足以傷害人之身體可供兇器使用之
    螺絲起子，破壞一樓鐵捲門之鑰匙孔後（毀損部分未據告訴
    ），侵入上開無人居住之彩卷行內，共竊得如附表一編號2
    所示梁惠香所有之財物。
  (三)於99年3月10日凌晨4時10分許（夜間），至高雄市○○區○
    ○街131號林祐全住宅，持其所有之手電筒1支、手戴其所有
    之黑色手套、持其所有客觀上足以傷害人之身體可供兇器使
    用之螺絲起子，破壞大門鑰匙孔後（毀損部分未據告訴），
    於夜間侵入上開住宅行竊，共竊得如附表一編號3所示林祐
    全所有之財物。
  (四)於99年3月11日某時，至高雄市○○區○○街63巷10號許玉
    盛所經營之代書事務所（無人居住之建築物），手戴其所有
    之黑色手套、持其所有客觀上足以傷害人之身體可供兇器使
    用之螺絲起子，破壞二道大門鑰匙孔後（毀損部分未據告訴
    ），侵入上開代書事務所內行竊，共竊得如附表一編號4所
    示許玉盛所有之財物。
  (五)於99年3月15日某時，在高雄縣鳳山市○○路195號前，徒手
    竊取李日升所有之車牌號碼ONG-036號重型機車乙輛，得手
    後供己使用。
  (六)於99年3月15日上午6時8分日出後至7時間之某時（非夜間）
    ，至高雄縣鳳山市○○街103 號蔡雨潔之住宅，手戴其所有
    之黑色手套、持其所有客觀上足以傷害人之身體可供兇器使
    用之螺絲起子，破壞一樓內側門鑰匙孔後（毀損部分未據告
    訴），侵入上開住宅行竊，共竊得如附表一編號6 所示蔡雨
    潔所有之財物。
  (七)於99年3月22日某時，在高雄市○○區○○路429巷10號前，
    持其所有客觀上足以傷害人之身體可供兇器使用之T型板手1
    支，破壞機車鑰匙孔（毀損部分未據告訴），再以自備鑰匙
    行竊方式，竊取林李玉霞所有之車牌號碼XKO- 565號重型機
    車，得手後供己使用。
  (八)於99年3月25日某時，在高雄縣鳳山市○○路○段209 巷9弄3
    號前，持其所有客觀上足以傷害人之身體可供兇器使用之T
    型板手1支，破壞機車鑰匙孔（毀損部分未據告訴），再以
    自備鑰匙行竊方式，竊取鄭昌華所有之車牌號碼PYV- 875
    重型機車，得手後供己使用。
  (九)於99年3月30日5時54分日出後至6時許之某時（非夜間），
    至高雄縣大寮鄉○○街99號陳玉如之住宅，手戴其所有之黑
    色手套、持其所有客觀上足以傷害人之身體可供兇器使用之
    之螺絲起子，破壞一樓大門鑰匙孔後（毀損部分未據告訴）
    ，侵入上開住宅行竊，共竊得如附表一編號9所示陳玉如所
    有之財物。
  (十)於99年4月3日某時，在高雄市三民區○○○路312 巷27弄13
    號前，持其所有客觀上足以傷害人之身體可供兇器使用之T
    型板手1支，破壞機車鑰匙孔（毀損部分未據告訴），再以
    自備鑰匙行竊方式，竊取鄭春隆所有之車牌號碼YMO-906 號
    重型機車，得手後供己使用。
二、林家旭所為上開10次竊盜所得贓物，部分財物持往高雄市前
    鎮區○○○路146 號之和鑫當鋪，向不知情之員工林信宏典
    當銷贓，部分則透過不詳之某中古商出售變換現金，供己花
    用。經高雄市政府警察局刑警大隊循線於99年4 月7 日於高
    雄市○○區○○街100 號6 樓查獲林家旭，經林家旭同意搜
    索，於上址之住處搜獲扣得其所有供附表一編號7 、8 、10
    所示竊盜犯行所用之T 型板手1 支、其所有供附表一編號3
    所示竊盜犯行所用之手電筒1 支、其所有供附表一編號1 至
    4 、6 、9 所示竊盜犯行所用之黑色手套1 副，及贓款新台
    幣（下同）3 千元，而查獲上情。另扣得與本案無關之外套
    1 件、疑似安非他命與K 他命等物品（林家旭施用毒品部分
    ，已執行觀察勒戒處分完畢）。
三、案經附表一編號4、8、10所示被害人提出告訴及高雄市政府
    警察局報告台灣高雄地方法院檢察署檢察官偵查起訴。
    理  由
甲、有罪部分
壹、程序方面（證據能力之審查）
一、按被告以外之人於審判外之陳述，雖不符刑事訴訟法第159
    條之1至之4等4條之規定，而經當事人於審判程序同意作為
    證據，法院審酌該言詞陳述或書面陳述作成時之情況，認為
    適當者，亦得為證據；又當事人、代理人或辯護人於法院調
    查證據時，知有刑事訴訟法第159條第1項不得為證據之情形
    ，而未於言詞辯論終結前聲明異議者，視為有前項之同意，
    同法第159條之5定有明文。
二、本判決有罪部分，所引用屬於言詞陳述及書面陳述之傳聞證
    據部分，檢察官、被告及其辯護人，於本院行準備程序時，
    對於各該傳聞證據之證據能力均未加爭執，且同意作為本案
    之證據（見本院卷第52頁），嗣於本院審理程序，調查各該
    傳聞證據，加予提示並告以要旨時，檢察官、被告及其辯護
    人亦均未於言詞辯論終結前聲明異議，本院審酌各該傳聞證
    據作成時之情況，認均與本件待證事實具有關聯性，且查無
    證據足以證明言詞陳述之傳聞證據部分，陳述人有受不法取
    供或違反其自由意志而陳述之情形，書面陳述之傳聞證據部
    分，亦無遭變造或偽造之情事，顯見上開傳聞證據之證明力
    非明顯過低，衡酌各該傳聞證據，作為本案之證據亦屬適當
    ，自均得為證據，而有證據能力。
貳、實體部分
一、右揭事實欄一(一)至(十)（即附表一編號1至10）所示之竊盜犯
    行事實，已據被告林家旭於警詢、偵查、原審（附表一編號
    1、2除外）及本院審理時供承不諱，並有下列各項證據可資
    佐證，玆分析如下：
  (一)被告所為有於事實欄一(三)至(五)、(九)即附表一編號3、4、5、9
    （即起訴書附表編號7、8、9、13）所示時地，以各該編號
    所示之行竊工具、方法、竊得各該被害人之財物等自白（見
    警卷第12、15、16頁、偵查卷第73頁、原審審易卷第30 頁
    、原審卷第239頁、本院卷第84頁），核與證人即被害人林
    祐全、許玉盛、許李美珍、李日升、陳玉如等人分別於警詢
    或原審審理時證述之情節（見警卷第27、35、68、74、79頁
    、原審二卷第149-151 、201-205 、234-236 、237-238 頁
    ），大致相符，並有搜索扣押筆錄、扣押物品目錄表、受理
    刑事案件報案三聯單、監視錄影器擷取翻拍畫面、車輛尋獲
    電腦輸入單及現場照片等在卷可佐（證據出處詳如附表一編
    號3 、4 、5 、9 所載），又被告於本院審理中就此4 次竊
    盜犯行，既坦白認罪，且就此4 次分別竊得如附表一編號3
    、4 、5 、9 所示之財物，亦未再提出爭執（按其於原審原
    爭執未竊得如此多項之財物），被告上開具有任意性之自白
    ，核與事實相符，其確有為事實欄一(三)至(五)、(九)即附表一編
    號3 、4 、5 、9 所示之4 次竊盜犯行，均堪以認定。
  (二)被告所為有於事實欄一(六)至(八)、(十)即附表一編號6、7、8、1
    0（即起訴書附表編號10、11、12、1 5）所示時地，以各該
    編號所示之行竊工具、方法、竊得各該被害人之財物等自白
    （引註同前），核與證人即被害人蔡雨潔、林李玉霞、林榆
    森、鄭昌華、鄭春隆等人分別於警詢或原審審理時證述之情
    節相符（見警卷第22、39-40、46、50、52、63頁、原審二
    卷第197-201、206-207、208、232-233、頁），並有搜索扣
    押筆錄、扣押物品目錄表、受理刑事案件報案三聯單、贓物
    認領保管單、監視錄影器擷取翻拍畫面、車輛尋獲電腦輸入
    單、現場照片及當票影本等在卷可憑（證據出處詳如附表一
    編號6、7、8、10所載），又被告於偵查中已明確供承：「
    我用的工具為：有時是T型板手，有時是螺絲起子，T型板手
    主要是用於偷機車，螺絲起子主要是用來開大門的。」等語
    （見偵卷第6頁），且本案復有為警當場查扣為被告所有之T
    型扳手一支扣案可證，再佐以被告另案即原審98年度審簡字
    第5131號案件，攜帶兇器行竊手法與本案相同等情，此已經
    原審依職權調閱該卷宗核閱無誤，衡諸經驗法則，門鎖及機
    車鑰匙孔係分別固定於門上及機車車體上，若未利用T型扳
    手、螺絲扳手等工具，實難以將門鎖、鑰匙孔撬開。準據上
    開論述分析，足認被告前開具任意性之自白，與事證相符，
    堪以採信。另附表一編號6所載之失竊物品，被告於本院審
    理中已不爭執。綜上所述，本案事證明確，被告上開具有任
    意性之自白，核與事實相符，其確有為事實欄一(六)至(八)、(十)
    即附表一編號6、7、8、10所示之4次竊盜犯行，均堪以認定
    。
  (三)被告於本院審理中所為有於事實欄一(一)、(二)即附表一編號1
    、2 （即起訴書附表編號1、6）所示時地，以各該編號所示
    之行竊工具、方法、竊得各該被害人之財物等自白（見本院
    卷第68頁），核與證人即被害人廖憲珵、梁惠香分別於警詢
    或原審審理中之證述相符（見警卷第86、89、138頁、原審
    二卷第105-108、152-157頁），此外，被告於警詢亦已承稱
    ：我竊得一支手錶，還有一顆鑽石0.52克拉，現金1萬多元
    ，手機2台。手錶是勞力士的跟鑽石一起賣給我一個朋友，
    我都叫他「中古」，我是在報紙上看到「中古」的電話，都
    約在外面見面的，他們應該是一個集團，因為有時候會有不
    同的人來跟我收贓；移送書案件一覽表編號9（即附表一編
    號2）竊案我竊得現金10萬左右而已，刮刮樂彩卷是很多，
    但是我不記得幾張了，現金我留下來花費，但是刮刮樂彩卷
    我知道換了會被抓，所以丟掉了。以上所言實在，我覺得我
    有心悔過，我很願意配合警方偵辦案件，我也願意協助警方
    偵辦類似的住宅竊盜案件，希望檢察官給我個機會改過自新
    。以上筆錄是出於我自由無脅迫且意識清醒下所製作的等語
    （見警卷第12至15、18頁）。其於偵查時更供稱：我偷過的
    我都有印象，（檢察官提示卷內監視器翻拍相片）移送書案
    件一覽表編號1 、9 （即附表一編號1 、2 ）的監視翻拍錄
    影帶內的是我。我用的工具為：有時是T 型板手，有時是螺
    絲起子，T 型板手主要是用於偷機車，螺絲起子主要是用來
    開大門的。（檢察官提示卷內遭竊現場相片）我在警局已經
    看過好幾次了，確定都是我偷的沒錯等語（見偵查卷第6 頁
    ），並有搜索扣押筆錄、扣押物品目錄表、受理刑事案件報
    案三聯單、監視錄影器擷取翻拍畫面、現場照片、監視錄影
    器畫面、原審勘驗筆錄等在卷可佐（證據出處詳如附表一編
    號1 、2 所載），被告上開具有任意性之自白，核與事實相
    符，其確有為事實欄一(一)、(二)即附表一編號1 、2 所示之2
    次竊盜犯行，均堪以認定。
  (四)末查，被告林家旭將上開10次行竊所得贓物，部分財物持往
    高雄市前鎮區○○○路146號之和鑫當鋪銷贓乙節，已據證
    人即和鑫當鋪員工林信宏證述明確（見偵二卷第32頁），並
    有上揭當票影本8張在卷可佐（見偵二卷第36-43頁），而部
    分則透過中古商出售變換現金供己花用，亦經被告林家旭自
    白在卷，已如前述，此外，被告所有供附表一編號7、8、10
    所示竊盜犯行所用之T型板手1支、其所有供附表一編號3所
    示竊盜犯行所用之手電筒1支、其所有供附表一編號1至4、6
    、9所示竊盜犯行所用之黑色手套1副，及贓款3千元等，亦
    經警在其上開住處搜獲扣案可資佐證，綜上各節所述，被告
    於警詢、偵訊、原審（附表一編號1、2部分未自白）及本院
    審理中，就附表一編號1- 10所示各次竊盜犯行之具有任意
    性自白，核與事實相符，本件被告所為事實欄一(一)至(十)（即
    附表一編號1至10）所示之竊盜犯行，事證明確，均堪以認
    定。
二、論罪方面：
  (一)新舊法比較適用：
    本件被告行為後，刑法第321條第1項於100年1月26日修正公
    布，並於同年月28日生效施行。按行為後法律有變更者，適
    用行為時之法律，但行為後之法律有利於行為人者，適用最
    有利於行為人之法律，刑法第2條第1項定有明文。查修正前
    刑法第321條第1項規定：「犯竊盜罪而有左列情形之一者，
    處6月以上、5年以下有期徒刑：一、於夜間侵入住宅或有人
    居住之建築物、船艦或隱匿其內而犯之者。二、毀越門扇、
    牆垣或其他安全設備而犯之者。三、攜帶兇器而犯之者。四
    、結夥三人以上而犯之者。五、乘火災、水災或其他災害之
    際而犯之者。六、在車站或埠頭而犯之者」；修正後刑法第
    32 1條第1項規定：「犯竊盜罪而有下列情形之一者，處6月
    以上、5年以下有期徒刑，得併科新臺幣100,000元以下罰金
    ：一、侵入住宅或有人居住之建築物、船艦或隱匿其內而犯
    之者。二、毀越門扇、牆垣或其他安全設備而犯之者。三、
    攜帶兇器而犯之者。四、結夥三人以上而犯之者。五、乘火
    災、水災或其他災害之際而犯之者。六、在車站、埠頭、航
    空站或其他供水、陸、空公眾運輸之舟、車、航空機內而犯
    之者」。經比較新舊法之規定，新法增加「得併科罰金」之
    規定外，並刪除原第1款「於夜間」之要件，且就第6款增加
    「航空站、其他供水、陸、空公眾運輸之舟、車、航空機內
    」之要件，核均屬加重刑罰或擴大加重竊盜適用範圍之修正
    ，是修正後刑法第321條第1項之規定並未有利於行為人，而
    應適用修正前刑法第321條第1項之規定，合先敘明。
  (二)按刑法第321條第1項第3款之攜帶兇器竊盜罪，係以行為人
    攜帶兇器竊盜為其加重條件，此所謂兇器，其種類並無限制
    ，凡客觀上足對人之生命、身體、安全構成威脅，具有危險
    性之兇器均屬之，且祇須行竊時攜帶此種具有危險性之兇器
    為已足，並不以攜帶之初有行兇之意圖為必要（最高法院79
    年台上字第5253號判例意旨參照）。查扣案之被告於附表一
    編號7、8、10所示行竊時所攜T型板手1把，其前端係金屬材
    質，長約5.2公分，尖銳、質地堅硬，具相當長度可供單手
    握持等事實，已經原審勘驗明確，製有勘驗筆錄在卷足憑（
    見原審卷第116頁），如持以揮打、攻擊人體，勢將造成人
    身傷害；另被告於附表一編號1至4、6、9所示竊盜犯行所使
    用之螺絲起子，雖未經扣案，惟上開工具既能用以破壞門鎖
    ，足認上開螺絲起子材質堅硬、一端尖細，客觀上足以傷害
    人之生命、身體。故上開被告持以行竊之工具即扣案之T型
    板手及未扣案之螺絲起子，性質上均屬具有危險性之兇器無
    訛。
  (三)次按，一般住宅或營業處所大門、鐵捲門之門鎖係鑲嵌在大
    門、鐵捲門之上，屬於該大門、鐵捲門門扇之一部分。被告
    行竊時，持螺絲起子破壞附表一編號1、2、3、4、6、9所示
    被害人上開住處或營業處所大門、鐵捲門等門鎖，而侵入該
    住宅或營業處所內之行為，自屬毀壞門扇之行為。又稱「夜
    間」，係指日出前，日沒後，刑事訴訟法第100條之3第3項
    定有明文。查被告於附表一編號1、3所示行竊之時間，分別
    為98年11月2日凌晨4時、5時許、99年3月10日凌晨4時10分
    許，業經被害人廖憲珵、林祐全於原審審理時供述明確（見
    原審卷第108、237頁），並有上開住處之監視錄影畫面經原
    審勘驗確認無訛，製有勘驗筆錄在卷足稽（見原審卷第42、
    42-1頁），有日出日末時刻表1份附卷足憑（見原審卷第361
    、363頁），足認被告進入附表一編號1、3所示住宅竊盜之
    時間為日沒後日出前之夜間至明。另被告於附表一編號6、9
    侵入住宅竊盜之時間，各該被害人蔡雨潔、陳玉如均係於當
    日早上6、7點日出起床後，始發現住宅已遭人侵入竊取財物
    ，而無法確認被告侵入住宅行竊之具體特定時間係在何時（
    見前揭2人供述筆錄之出處引註），而依卷內之相關證據，
    亦無法證明被告進入上開2處住宅竊盜之時間，係在日沒後
    日出前之夜間，依罪證有疑利歸被告之法則，自應認被告於
    附表一編號6、9所為竊盜之時間，均係於各該日日出之後即
    99 年3月15日上午6時8分（日出）至7時許之某時、99年3月
    30日上午5時54分（日出）至6時許之某時（以上期日之日出
    時間表，有日出日末時刻表1份附於本院卷可參），公訴意
    旨認附表一編號6、9部分，被告係於夜間侵入住宅竊盜，尚
    有未洽，併予指明。
  (四)被告於附表一編號1、3所示之時地，攜帶足供兇器使用之螺
    絲起子，破壞大門或鐵捲門之門鎖，於夜間侵入各該被害人
    之住宅，竊取如各該編號所載之財物，核其所為，均係犯修
    正前刑法第321條第1項第1、2、3款之攜帶兇器毀壞門扇夜
    間侵入住宅竊盜罪；被告於附表一編號2、4、6、9所示之時
    地，攜帶足供兇器使用之螺絲起子，破壞大門或鐵捲門之門
    鎖，於夜間侵入無人居住之建築物（即附表一編號2之彩券
    行）、於日出後侵入無人居住之建築物（即附表一編號2之
    代書事務所）、於日出後侵入住宅（即附表一編號6、9部分
    ），竊取如各該編號所載之財物，核其所為，均係犯修正前
    刑法第321條第1項第2、3款之攜帶兇器毀壞門扇竊盜罪；被
    告於附表一編號5所示時地，徒手竊取機車之行為，核其所
    為，係犯刑法第320條第1項竊盜罪；被告於附表一編號7、8
    、10所示時地，攜帶足供兇器使用之T型板手，破壞各該機
    車鑰匙孔，竊取各該機車之行為，核其所為，均係犯修正前
    刑法第321條第1項第3款之攜帶兇器竊盜罪。被告所犯上開
    10次竊盜罪間，犯意各別，行為互殊，為數罪，應予分論併
    罰。
三、原判決就被告林家旭所為附表一編號2至10之竊盜犯行部分
    ，適用刑法第2條第1項前段、刑法第320條第1項、修正前刑
    法第321條第1項第1款、第2款、第3款、第51條笫5款、第38
    條第1項第2款，刑法施行法第1條之1等規定，並審酌被告正
    值年輕力壯，不思循正途賺取所需，竟多次竊取他人機車，
    並至住宅或營業處所竊取他人財物，對社會治安危害程度非
    輕，及考量所竊取財物之價值，另參酌其犯罪所用之手段、
    所生危害、犯後在原審審理中僅承認部分犯行之態度等一切
    情狀，分別量處如附表一編號2至10所示之刑，並定其應執
    行刑。並敘明扣案T型板手、手電筒各1支、黑色手套1副，
    為被告所有，T型板手供其為附表一編號7、8、10所示各次
    竊盜時破壞機車鑰匙孔所用之物，手電筒供其為附表一編號
    3所示竊盜犯行所用之物，黑色手套供其為附表一編號1至4
    、6 、9 所示竊盜犯行所用之物，已據被告供承在卷（見偵
    卷第6 頁、原審卷第339 、340 頁），爰併依刑法第38 條
    第1 項第2 款之規定，於各該罪刑項下宣告沒收。至被告行
    竊所使用之螺絲起子，並未扣案，且非義務沒收之物，爰不
    為沒收之諭知，另扣案外套1 件及另案對吳明城執行搜索扣
    得口罩及黑色手套各1 個，雖係被告所有，然無證據足認與
    被告本件犯罪有關，均不另為沒收之宣告。經核原判決此部
    分認事用法，尚無不合，量刑亦稱妥適，檢察官上訴意旨，
    未區分被告上開各次竊盜犯行情節、所生損害、破壞社會治
    安及被告主觀惡性之輕重，徒以被告反覆多次犯竊盜罪，有
    犯罪習慣，主張均應併予宣告強制工作處分，而指摘原判決
    此部分未諭知強制工作處分不當云云，非有理由，應予駁回
    。
四、原判決就被告林家旭所為附表一編號1之竊盜犯行部分，據
    以論處被告罪刑，固非無見；惟查：(一)被告所為附表一編號
    1 之竊盜犯行，不惟於凌晨之夜間，持足供兇器使用之螺絲
    起子，破壞他人住宅之一樓大門及玄關上之門鎖後，侵入被
    害人全家正在其內睡覺之住宅內行竊，造成被害人全家心理
    產生鉅大之恐懼，竊取被害人所有價值昂貴之勞力士手錶1
    支、鑽石1 顆等財物，加予典當銷贓，供己花用，犯罪手段
    、情節、所生損害、破壞社會治安、造成被害人全家人心理
    害怕等均屬重大，被告於原審審理中復矢口否認該次之犯行
    （嗣於本院始坦承），足見被告主觀惡性亦重，原審僅量處
    有期徒刑11月，顯失之輕縱，罪刑不相當，原審此部分之量
    刑裁量，自有未洽。(二)被告自98年8 月19日起至99年4 月3
    日間止，因無業未有收入，乃恃竊盜所得財物維生，反覆實
    施12次之竊盜犯行（其中2 次已判處罪刑確定，並已執行完
    畢，詳前揭事實欄一所載，其餘10次即附表一編號1 至10所
    示），而有竊盜之犯罪習慣（理由詳後述），原審認被告無
    犯罪習慣，而就此部分犯行未諭知被告應於刑之執行前令入
    勞動場所強制工作3 年，亦有未合。檢察官上訴意旨，以被
    告有犯罪習慣，原審就此部分未為強制工作之知諭，指摘原
    判決此部分不當，為有理由；且原判決就此部分，亦有上開
    量刑過輕不當之處，自應由本院將原判決關於此部分撤銷改
    判。爰審酌被告年輕力壯，不思循正途以勞力工作賺取生活
    所需，竟持足供兇器使用之螺絲起子，於凌晨乘他人在住宅
    內睡覺之際，破壞被害人住宅門鎖，侵入住宅竊取被害人所
    有價值昂貴之勞力士手錶1 支、鑽石1 顆等財物，加予典當
    銷贓，供己花用，造成被害人高價值財產之損失，且侵入被
    害人全家正在其內睡覺之住宅內行竊，造成被害人全家心理
    產生鉅大之恐懼，犯罪手段、情節、所生損害、破壞社會治
    安、造成被害人全家人心理傷害等，均屬重大，被告於原審
    審理中復矢口否認本次之竊盜犯行（嗣於本院始坦承），足
    見被告對此部分之犯行，心存徼倖，無反省悔悟之真心，主
    觀惡性非輕，有從重非難之必要，另參酌被告為本件犯行前
    ，已曾於98年8 月19日為竊盜犯行，並經偵查起訴及原審判
    處有期徒刑6 月在案，未習得教訓，不知警惕及其知識程度
    、生活狀況等一切情狀，量處如主文第二項所示之刑，並與
    前揭駁回上訴關於被告所犯附表一編號2 至10部分各所處如
    附表一編號2 至10所示之刑，定應執行有期徒刑5 年2 月。
    查檢察官係為被告林家旭之不利益（請求宣告強制工作處分
    ）而上訴，非為被告之利益而上訴，而被告林家旭復未提起
    上訴，故本件自無刑事訴訟法第370 條不利益變更禁止原則
    規定之適用，而得將原判決此部分撤銷，改量處比原審為重
    之刑度，附此敘明。扣案之黑色手套1 副，為被告所有，供
    本次竊盜犯行所用，已據被告供承在卷，詳如前述，爰依刑
    法第38條第1 項第2款 之規定，宣告沒收。
五、按保安處分係針對受處分人將來之危險性所為之處置，以達
    教化、治療之目的，為刑罰之補充制度，我國現行刑法採刑
    罰與保安處分雙軌制，係在維持行為責任之刑罰原則下，為
    協助行為人再社會化之功能，以及改善行為人潛在之危險性
    格，期能達成根治犯罪原因、預防犯罪之特別目的，是保安
    處分中之強制工作，旨在對嚴重職業性犯罪及欠缺正確工作
    觀念或無正常工作因而犯罪者，強制其從事勞動，學習一技
    之長及正確之謀生觀念，使其日後重返社會，能適應社會生
    活，分別於刑法第90條第1 項「有犯罪之習慣或因遊蕩或懶
    惰成習而犯罪者，於刑之執行前，令入勞動場所，強制工作
    」、竊盜犯贓物犯保安處分條例第3 條第1 項「18歲以上之
    竊盜犯、贓物犯，有犯罪之習慣者，得於刑之執行前，令入
    勞動場所強制工作」定有明文。上開規定對於「有犯罪之習
    慣者」之宣付強制工作處分，係本於保安處分應受比例原則
    之規範，使保安處分之宣告，與行為人所為行為之嚴重性、
    行為人所表現之危險性及對於行為人未來行為之期待性相當
    之意旨而制定，由法院視行為人之危險性格，決定應否令入
    勞動場所強制工作，以達預防之目的（最高法院91年度臺上
    字第4625號、95年度臺上字第4615號判決意旨參照）；所謂
    「有犯罪之習慣」係指對於犯罪已成為日常之慣性行為者而
    言（最高法院98 年 度台上字第78號判決意旨參照）。又按
    竊盜犯贓物犯保安處分條例第2 條第4 項規定：「應執行之
    刑未達1 年以上者，不適用本條例」，從而18歲以上之竊盜
    犯或贓物犯，如有犯罪之習慣，各罪應執行刑（包括依減刑
    條例所減得之刑）如達1 年以上者，依一罪一罰原則，於各
    罪量刑之時，即應均各別適用竊盜犯贓物犯保安處分條例規
    定，於各次宣告刑之後，併予宣告保安處分。查被告林家旭
    前(1)於98年8 月19日，因竊盜案件，經原審於98年9 月21日
    判處有期徒刑6 月確定；(2)於98年12月4 日，因竊盜案件，
    經原審判處有期徒刑7 月，上訴後經本院駁回上訴確定；(3)
    又因過失傷害案件，經原審判處有期徒刑3 月確定；(4)又自
    98年11月2 日起至99年4 月3 日間止，基於竊盜之各別犯意
    ，反覆為附表一編號1 至10所示共計10次之竊盜犯行；而被
    告所犯上開(1)所示之竊盜罪，經原審判處有期徒刑6 月，於
    98 年12 月3 日確定後，即逃匿拒不到案接受檢察官指揮執
    行，經檢察官傳拘無著，於99年3 月4 日發布通緝，以上各
    節事實，有臺灣高等法院被告前案記錄表及上開(1)、(2)所示
    竊盜案件原審及本院判決書等在卷可憑，依上開前科紀錄及
    附表一所示各次竊盜犯行觀之，被告自98年8 月19日起至99
    年4 月3 日止，短短7 個多月之期間，先後反覆實施多達12
    件竊盜之犯行，行竊方法及模式，持T 型板手先破壞機車電
    門鑰匙孔，再以自備鑰匙開啟，竊取多輛機車或車牌，作為
    下次行竊之交通工具，另戴黑色手套，持螺絲起子，乘凌晨
    深夜，以起子破壞他人住宅或營業場所之門鎖，侵入住宅或
    建築物內竊取他人財物，再持往典當或變賣等銷贓變現花用
    ，所為顯具有習慣犯之反覆性，且其中所竊鑽石、黃金飾品
    、勞力士手錶及機車等物，均價值非低，參以被告於警詢時
    自承當時無業，生活開銷均賴竊得之現金及所竊財物變賣而
    得之價款等語（見警卷第8-15頁），並於偵訊時供承因遭女
    友嫌錢賺得不夠始持續行竊等語（見偵卷第8 頁），顯見被
    告於上開7 個多月之期間，係以竊盜侵害他人財產權供為自
    己揮霍及生活之用。被告於短期間內為12次之竊盜犯罪行為
    ，既係為供己生活開銷而犯罪，應認被告屬嚴重之職業性犯
    罪，係因日常生活惰性所致，不從事正當工作賺錢維生，足
    徵被告確有恃竊取他人財物變賣得款花用以維生之犯罪習慣
    無訛。本院審酌被告於98年8 月19日所為竊盜犯行，已經原
    審於98年9 月21日判處有期徒刑6 月，並於98年12月3 日確
    定，被告不惟逃匿拒不到案執行，且變本加厲，繼續為附表
    一所示多件犯罪情節嚴重之竊盜犯行，顯見被告並未因偵、
    審及判刑程序，而習得教訓，不知警惕，則本件僅僅藉由刑
    之執行，尚不足以徹底根絕其犯罪之習慣，且考量被告林家
    旭年紀尚輕，於刑罰執行完畢後，當有重返社會共同生活之
    必要與機會，本院綜合上開諸情，並衡酌被告所為附表一編
    號1 竊盜犯行之嚴重性、所表現之危險性，及對其未來行為
    之期待性等，依比例原則衡量結果，為矯正被告不良犯罪習
    性，就被告所為附表一編號1 竊盜犯行，令被告林家旭入勞
    動場所強制工作，以期培養其勞動能力，糾正其犯罪惡習，
    而能導正其行為，使其重新適應社會，以達教化與矯治目的
    ，認屬適當且有必要。檢察官上訴意旨，認被告有犯罪習慣
    ，請求對被告宣告強制工作，為有理由，爰依竊盜犯贓物犯
    保安處分條例第3 條第1 項之規定，於被告所犯附表一編號
    1 之罪刑項下，併諭知於刑之執行前，令入勞動場所強制工
    作3 年。至於被告及辯護人提出96年至98年間之工作收入及
    綜合所得稅等資料，主張被告係有從事正當工作之人，並無
    犯罪之習慣云云，惟上開資料僅足以證明被告為本案竊盜犯
    行之前，曾從事工作並有工作所得之收入，被告既已自承本
    案犯罪期間（及98年11月2 日起至99年4 月3 日止）無業生
    活開銷靠竊盜所得維生（詳前述），且尚遭通緝，足徵被告
    反覆實施本案10件竊盜犯行之期間確屬無業賴竊盜維持生活
    所需，反覆實施同手段、同類型之竊盜犯罪，其於該期間，
    有犯罪之習慣，事甚明確，被告及辯護人所提出上開工作收
    入等資料尚難為有利被告之認定，附此敘明。
乙、無罪部分
一、公訴意旨另以：被告林家旭意圖為自己不法之所有，基於竊
    盜之犯意，分別於附表二編號1 至4 所示之時間、地點，竊
    取盧義榮等人之財物得手（各犯罪時間、地點、被害人、手
    段、竊得物品，均如附表二編號1 至4 ，毀損部分均未據告
    訴）。因認被告林家旭另涉犯有刑法第321 條第1 、2 、3
    款之加重竊盜及同法第320 條第1 項竊盜罪嫌云云。
二、按被告或共犯之自白，不得作為有罪判決之唯一證據，仍應
    調查其他必要之證據，以察其是否與事實相符，刑事訴訟法
    第156 條第2 項定有明文。次按，犯罪事實應依證據認定之
    ，無證據不得認定犯罪事實；不能證明被告犯罪者，應諭知
    無罪之判決，刑事訴訟法第154 條第2 項、第301 條第1 項
    亦分別定有明文。又事實之認定，應憑證據，如未能發現相
    當證據，或證據不足以證明，自不能以推測或擬制之方法，
    為裁判基礎（最高法院40年台上字第86號判例參照）。另認
    定犯罪事實所憑之證據，雖不以直接證據為限，間接證據亦
    包括在內；然而無論直接或間接證據，其為訴訟上之證明，
    須於通常一般之人不致有所懷疑，而得確信其為真實之程度
    者，始得據為有罪之認定，倘其證明尚未達到此一程度，而
    有合理之懷疑存在時，即無從為有罪之認定（最高法院76年
    台上字第4986號判例參照）。再者，刑事訴訟法第161 條第
    1 項明定：檢察官就被告犯罪事實，應負舉證責任，並指出
    證明之方法。依此，檢察官對於起訴之犯罪事實，應負提出
    證據及說服之實質舉證責任。倘其所提出之證據，不足為被
    告有罪之積極證明，或其指出證明之方法，無從說服法院形
    成被告有罪之心證，基於無罪推定之原則，自應為被告無罪
    判決之諭知（最高法院92年台上字第128 號判例意旨參照）
    。
三、證據能力之審查：
  (一)按被告之自白，非出於強暴、脅迫、利誘、詐欺、疲勞訊問
    、違法羈押或其他不當方法，且與事實相符者，得為證據，
    刑事訴訟法第156 條第1 項定有明文。亦即被告之自白係出
    於自由意思，且與事實相符者，即有證據能力，若係非法取
    供者，因其陳述非出於任意性，其所為之自白即無證據能力
    （最高法院28年度上字第2530號判例意旨參照）。
  (二)被告林家旭雖爭執其於警詢中之自白，無任意性，並辯稱：
    伊於警詢時，就附表二編號1 至4 （即起訴書附表編號1 至
    6 ）所示之竊盜犯行，其所為之自白，係遭員警利誘所致，
    當時員警表示竊盜罪沒有一罪一罰，要被告多承認幾次竊盜
    案，且筆錄會幫忙寫好一點云云。惟查，證人即製作警詢筆
    錄之員警黃茂菘於原審99年12月6 日審理中已具結證稱：我
    沒有說筆錄要寫好聽一點等利誘的話，18件與9 件的查獲對
    刑警大隊並沒有業績上的差別，如果我要被告認不是他所犯
    的竊盜案件，為何編號3 、4 、8 被告仍否認，更證明我沒
    有要被告認不是他做的案件，我也沒有強逼他承認。我與劉
    星辰沒有對被告施以脅迫，被告的陳述是出於自由意志，起
    訴書附表編號6 彩券行，有拍到照片，我拿給被告看，被告
    承認，被告沒有否認起訴書附表編號1 至5 ，他承認是他做
    的等語（見原審卷第27至29頁）。又證人即員警劉星辰於原
    審99年12月6 日審理中亦證述：沒有利誘被告承認，訊問過
    程有全程錄音，被告沒有表示反正都已經被抓了，就全部承
    認，我們還出示被竊住宅照片給被告指認，結果被告除了移
    送書案件一覽表編號3 、4 、8 以外，其他都承認，編號1
    的部分從監視錄影帶合理懷疑是被告所為，另外從線民就移
    送書案件一覽表18件的竊盜線報也可懷疑是被告所為等語（
    見原審卷第23至25頁）。足見被告係在員警提示轄區內之竊
    盜案後，逐一確認部分係其所犯，部分則否認係其所為。況
    被告於警詢時亦供稱：我所言實在，我覺得我有心悔過，我
    很願意配合警方偵辦案件，我也願意協助警方偵辦類似的住
    宅竊盜案件，希望檢察官給我個機會改過自新。以上筆錄是
    出於我自由無脅迫且意識清醒下所製作的等語（見警卷第18
    頁），嗣於偵訊中亦明確向檢察官表明警詢內容是出於任意
    性一節，有被告99年4 月7 日之偵訊筆錄可憑（見偵卷第8
    頁），是本件並無證據足證被告於警詢中曾遭警員以上開言
    詞利誘始為自白，何況被告係具一般正常智識之成年人，縱
    不知刑法連續犯之規定已刪除，常識上亦應能理解犯9 件竊
    盜與犯15件竊盜之情節輕重有所不同，量刑當然會有相當程
    度之差異，豈可能因警員告知承認9 件竊盜與承認15件竊盜
    之刑度均相同，即率予承認本件之15件竊盜案，故被告上開
    抗辯，自非可取，被告在警詢之自白，係出於自由意志下所
    為，應堪認定。另被告於偵訊中就附表二編號1 至4 犯行，
    於檢察官訊問時所為之自白，亦無證據足以證明係遭檢察官
    以不正方法取供，致被告之自白不具任意性，被告及其辯護
    人主張就附表二編號1 至4 犯行，被告於警詢及偵查中所為
    之自白，係受警察利誘及因此延伸於偵訊中而為相同之自白
    ，主張均無任意性云云，既與事實不符，且係出於推測，均
    非可採。
  (三)惟被告之自白，除具任意性外，尚且須與事實相符之要件，
    始得為證據，本件關於附表二編號1 至4 所示之竊盜犯行部
    分，被告林家旭於警詢及偵查中之自白，雖具有任意性，然
    並無其他證據足資佐證，被告此部分之自白與事實相符（理
    由詳後述），依上揭刑事訴訟法第156 條第1 項之規定，被
    告就此部分犯行，於警詢及偵查中之自白，自不得逕資為認
    定被告有為附表二編號1 至4 所示竊盜犯行之證據。惟無證
    據能力之供述證據（如被告之自白），雖不得以之直接作為
    認定犯罪事實與否之證據，但非不得作為彈劾證據，用來爭
    執被告、證人供述之證明力（最高法院96年度臺上字第1497
    號判決意旨參照）。
四、公訴意旨認被告涉犯附表二編號1 至4 竊盜犯行，無非係以
    被告於警詢及偵查之自白、被告之接見紀錄、被害人盧義榮
    、葉炎秋、鄒金蓮、梁美櫻（下稱盧義榮4 人）於警詢時之
    指述、搜索扣押筆錄、扣押物品目錄表、受理刑事案件報案
    三聯單、車輛尋獲電腦輸入單、現場照片及監視錄影翻拍照
    片等，為其主要論據。訊據被告對於盧義榮4 人於附表二編
    號1 至4 所示時地遭竊取財物之事實固不爭執，然堅詞否認
    有為附表二編號1 至4 所示之竊盜犯行，被告與其辯護人一
    致辯稱：公訴人所指被告有為附表二編號1 至4 所示之竊盜
    犯行，僅有被告於警詢及偵查中之自白，而被告之自白係受
    警察利誘所致，被害人盧義榮4 人並無法指認各次竊盜之行
    為人係被告，此部分4 次之竊盜犯行，並非被告所為等語。
五、經查：
  (一)附表二編號1 至4 所示被害人之財物遭竊之事實，固據證人
    盧義榮4 人分別於警詢或原審審理中證述明確，並有搜索扣
    押筆錄、扣押物品目錄表、受理刑事案件報案三聯單、車輛
    尋獲電腦輸入單及現場照片等在卷可佐（證據出處詳如附表
    二編號1 至4 所示）。惟上開各項證據，僅得以證明附表二
    編號1 至4 所示之時地，各該被害人曾經失竊各該財物之事
    實，被害人盧義榮4 人既未目睹被告竊取其財物之情形，而
    無法指認被告是否為竊取其財物之人，況該4 次失竊現場或
    附近，既無監視錄影設備拍錄到行竊人之影像，更無監視錄
    影翻拍之照片，可供比對、確認行竊之人是否即為被告本人
    （起訴書證據清單暨待證事實欄4 、6 誤載附表四編號1 、
    3 部分即被害人盧義榮及鄒金蓮遭竊部分，各有監視錄影翻
    拍照片3 張，顯有誤會），依上開說明，自難徒憑上開證據
    ，遽以推認附表二編號1 至4 共4 次所失竊之物品，均係被
    告所為。
  (二)次查，被告於警詢、偵查中，就附表二編號1 至4 所示竊盜
    犯行，固均自白不諱，且該自白均具有任意性，已詳如前述
    ，惟被告嗣後於原審及本院審理中，已翻異前供，辯稱：附
    表二編號1 至4 所示4 件之竊盜犯行，均非伊所為等語，且
    被告於偵查中就扣案之長江牌手機，供承係其於附表二編號
    3 之時地所竊得之財物等語，然證人即被害人鄒金蓮已於原
    審明確證稱該扣案之長江牌手機，非其所有，非其所失竊之
    財物等語，準此以觀，被告之自白，顯與事實不符，且其前
    後之供述，亦有歧異不一之瑕疵，是其自白之真實性，確有
    可議之處。況被告之自白，不得作為有罪判決之唯一證據，
    仍應調查其他必要之證據，以察其是否與事實相符，公訴人
    指訴被告有為附表二編號1 至4 所示竊盜犯行，除有被告於
    警詢、偵查中之自白外，並無其他證據，足資佐證被告上開
    自白，確與事實相符，本件自不得單憑被告上開自白，據以
    推認被告有為附表二編號1 至4 所示竊盜犯行至明。
六、綜上所述，檢察官認被告另涉犯附表二編號1 至4 所示4 次
    之竊盜犯行，其所舉之上開各項證據，尚未達到通常一般之
    人均不致有所懷疑，得確信其為真實之程度，而有合理之懷
    疑存在，本院自無從形成被告有犯附表二編號1 至4 所示竊
    盜罪之確信，此外，復查無其他積極證據，足以證明被告有
    何公訴意旨所指附表二編號1 至4 所示4 次之竊盜犯行，自
    屬不能證明被告此部分犯罪，依首開說明及基於無罪推定之
    原則，就該部分，自應為被告無罪判決之諭知。
七、原審因而以不能證明被告犯附表二編號1 至4 所示竊盜罪，
    而為被告無罪之諭知，核無違誤；檢察官上訴意旨，猶執前
    詞，指摘原判決此部分諭知無罪為不當，非有無理由，應予
    駁回。
據上論結，應依刑事訴訟法第368條、第369 條第1 項前段、第
364 條、第299 條第1 項前段，刑法第2 條第1 項前段、修正前
刑法第321 條第1 項第1 款、第2 款、第3 款、第51條笫5 款、
第38條第1 項第2 款，刑法施行法第1 條之1 ，竊盜犯贓物犯保
安處分條例第3 條第1 項，判決如主文。
本案經檢察官林應華到庭執行職務。
中    華    民    國  100     年    12    月    5     日
                刑事第五庭    審判長法  官  曾永宗
                                    法  官  任森銓
                                    法  官  鍾宗霖
以上正本證明與原本無異。
不得上訴。
中    華    民    國   100    年    12    月    5     日
                                    書記官  邱麗莉
附表一：
┌─┬────┬───┬───┬────┬──────┬───────────────┬───────────────────┐
│編│時間    │被害人│地點  │ 手法   │不法所得財物│證據出處                      │   宣告刑                             │
│號│        │      │      │        │            │                              │                                      │
├─┼────┼───┼───┼────┼──────┼───────────────┼───────────────────┤
│ 1│98年11月│廖憲珵│高雄市│手戴其所│勞力士手錶1 │一、被害人廖憲珵98年11月2日調 │林家旭犯攜帶兇器毀壞門扇夜間侵入住宅竊│
│  │2 日凌晨│      │前鎮區│有之黑色│支、鑽石1顆 │    查筆錄（高雄市政府警察局刑│盜罪，處有期徒刑壹年貳月，應於刑之執行│
│  │4至5時許│      │明道北│手套、持│、手機4支、 │    警大隊高市警刑大偵字第    │前，令入勞動場所強制工作參年。扣案黑色│
│  │（夜間）│      │街60號│其所有之│身份證2張、 │    0000000000號刑案偵查卷宗【│手套壹副沒收。                        │
│  │        │      │（住宅│螺絲起子│汽車駕照1張 │    下稱警卷】第138至139頁、  │                                      │
│  │        │      │）    │，破壞一│、健保卡2張 │    100年3月3日審判筆錄（臺灣 │                                      │
│  │        │      │      │樓大門及│            │    高雄地方法院99年度易字第  │                                      │
│  │        │      │      │玄關上之│            │    2085號卷【下稱原審卷】第  │                                      │
│  │        │      │      │門鎖後，│            │    105 至108頁）             │                                      │
│  │        │      │      │夜間侵入│            │二、廖憲珵之受理刑事案件報案三│                                      │
│  │        │      │      │左列住宅│            │    聯單（警卷第140頁）       │                                      │
│  │        │      │      │行竊。  │            │三、廖憲珵住宅之現場照片共2張 │                                      │
│  │        │      │      │        │            │    （警卷第141頁）           │                                      │
│  │        │      │      │        │            │四、廖憲珵住宅監視錄影器擷取翻│                                      │
│  │        │      │      │        │            │    拍畫面共8張（警卷第142至  │                                      │
│  │        │      │      │        │            │    145頁）                   │                                      │
│  │        │      │      │        │            │五、廖憲珵住宅監視錄影器畫面勘│                                      │
│  │        │      │      │        │            │    驗筆錄（原審卷第42至42-1頁│                                      │
│  │        │      │      │        │            │    ）                        │                                      │
├─┼────┼───┼───┼────┼──────┼───────────────┼───────────────────┤
│ 2│99年3月5│梁惠香│高雄縣│手戴其所│現金13萬元、│一、被害人梁惠香99年3月5日調查│林家旭犯攜帶兇器毀壞門扇竊盜罪，處有期│
│  │日凌晨5 │      │鳳山市│有之黑色│刮刮樂彩券1 │    筆錄（警卷第86至88頁）、99│徒刑拾壹月。扣案黑色手套壹副沒收。    │
│  │時許    │      │中正路│手套、持│千6 百張與過│    年3月23日調查筆錄（警卷第 │                                      │
│  │        │      │78號  │其所有之│關之運動彩券│    89至91頁）、100年4月18日審│                                      │
│  │        │      │（彩券│螺絲起子│一張、電腦主│    判筆錄（原審卷第152 至157 │                                      │
│  │        │      │行，無│，破壞一│機一台      │    頁）                      │                                      │
│  │        │      │人居住│樓鐵捲門│            │二、梁惠香彩卷行之監視錄影器擷│                                      │
│  │        │      │之建築│之鑰匙孔│            │    取翻拍畫面共11張（警卷第92│                                      │
│  │        │      │物）  │後，侵入│            │    至97頁）                  │                                      │
│  │        │      │      │左列地點│            │三、梁惠香彩卷行之現場照片共5 │                                      │
│  │        │      │      │行竊。  │            │    張（警卷第98頁）          │                                      │
│  │        │      │      │        │            │四、梁惠香彩卷行之監視錄影器畫│                                      │
│  │        │      │      │        │            │    面勘驗筆錄（原審卷第42-1至│                                      │
│  │        │      │      │        │            │    43 頁 ）                  │                                      │
│  │        │      │      │        │            │                              │                                      │
│  │        │      │      │        │            │                              │                                      │
│  │        │      │      │        │            │                              │                                      │
│  │        │      │      │        │            │                              │                                      │
│  │        │      │      │        │            │                              │                                      │
├─┼────┼───┼───┼────┼──────┼───────────────┼───────────────────┤
│ 3│99年3 月│林祐全│高雄市│持其所有│遭竊健保卡2 │一、被害人林祐全99年3月10日調 │林家旭犯攜帶兇器毀壞門扇夜間侵入住宅竊│
│  │10日凌晨│      │三民區│之手電筒│張、信用卡及│    查筆錄（警卷第79至80頁）、│盜罪，處有期徒刑拾月。扣案手電筒壹支、│
│  │4時10 分│      │永年街│1 支、手│金融卡各1張 │    100 年5 月23日審判筆錄（原│黑色手套壹副，均沒收之。
│  │許（夜間│      │131號 │戴其所有│。          │    審院卷第236 至238 頁）    │                                      │
│  │）      │      │（住宅│之黑色手│            │二、林祐全之受理刑事案件報案三│                                      │
│  │        │      │）    │套、持其│            │    聯單（警卷第81頁）        │                                      │
│  │        │      │      │所有之螺│            │三、林祐全提供之監視錄影器擷取│                                      │
│  │        │      │      │絲起子，│            │    翻拍畫面共6張（警卷第82至 │                                      │
│  │        │      │      │破壞大門│            │    84頁）                    │                                      │
│  │        │      │      │鑰匙孔後│            │四、林祐全住宅之高雄市三民區永│                                      │
│  │        │      │      │，於夜間│            │    年路131號現場照片共3張（警│                                      │
│  │        │      │      │侵入左列│            │    卷第85頁）                │                                      │
│  │        │      │      │住宅行竊│            │                              │                                      │
│  │        │      │      │。      │            │                              │                                      │
├─┼────┼───┼───┼────┼──────┼───────────────┼───────────────────┤
│ 4│99年3 月│許玉盛│高雄市│手戴其所│遭侵入行竊皮│一、被害人許玉盛99年3 月11日調│林家旭犯攜帶兇器毀壞門扇竊盜罪，處有期│
│  │11日某時│      │三民區│有之黑色│包一個、印章│    查筆錄（警卷第72至73頁）、│徒刑玖月。扣案黑色手套壹副沒收。      │
│  │        │      │延吉街│手套、持│2枚、農會存 │    99年3 月23日調查筆錄（警卷│                                      │
│  │        │      │63 巷 │其所有之│摺一本、翻譯│    第74至76頁）、100 年5 月16│                                      │
│  │        │      │10號  │螺絲起子│機一台、股票│    日審判筆錄（原審卷第201 至│                                      │
│  │        │      │（代書│破壞二道│一張面額    │    205 頁）、被害人之妻許李美│                                      │
│  │        │      │事務所│大門鑰匙│5,000元、現 │    珍100 年5 月23日審判筆錄（│                                      │
│  │        │      │，無人│孔後，侵│金一萬元、藍│    原審卷第234 至236 頁）    │                                      │
│  │        │      │居住之│入左列地│寶石1顆、印 │二、許玉盛之受理刑事案件報案三│                                      │
│  │        │      │建築物│點行竊  │花稅票2萬元 │    聯單（警卷第77頁）        │                                      │
│  │        │      │）    │        │、女用卡提亞│三、許玉盛地政士事務所之現場照│                                      │
│  │        │      │      │        │手錶1只、黃 │    片共3張（警卷第78頁）     │                                      │
│  │        │      │      │        │金飾品20個等│四、當票影本（見偵查卷第43頁）│                                      │
│  │        │      │      │        │物品        │                              │                                      │
├─┼────┼───┼───┼────┼──────┼───────────────┼───────────────────┤
│5 │99年3 月│李日升│高雄縣│徒手竊取│車牌號碼    │一、被害人李日昇99年3月15日調 │林家旭犯竊盜罪，處有期徒刑陸月。      │
│  │15日某時│      │鳳山市│        │ONG-036號重 │    查筆錄（警卷第68至69頁）  │                                      │
│  │        │      │八德路│        │型機車遭竊  │二、車牌牌號：ONG-036之高雄市 │                                      │
│  │        │      │195號 │        │            │    政府警察局車輛協尋電腦輸入│                                      │
│  │        │      │前    │        │            │    單（警卷第70頁）          │                                      │
│  │        │      │      │        │            │三、車牌牌號：ONG-036之失竊地 │                                      │
│  │        │      │      │        │            │    點現場照片共3張（警卷第71 │                                      │
│  │        │      │      │        │            │    頁）                      │                                      │
├─┼────┼───┼───┼────┼──────┼───────────────┼───────────────────┤
│6 │99年3 月│蔡雨潔│高雄縣│手戴其所│遭竊4雙鞋子 │一、被害人蔡雨潔99年3月23日調 │林家旭犯攜帶兇器毀壞門扇竊盜罪，處有期│
│  │15日上午│      │鳳山市│有之黑色│            │    查筆錄（警卷第63至65頁）、│徒刑玖月。扣案黑色手套壹副沒收。      │
│  │6 時8 分│      │文仁街│手套、持│            │    100 年5 月16日審判筆錄（原│                                      │
│  │日出後至│      │103號 │其所有之│            │    審卷第197 至201 頁）      │                                      │
│  │7 時間之│      │（住宅│螺絲起子│            │二、蔡雨潔之受理刑事案件報案三│                                      │
│  │某時（非│      │）    │破壞一樓│            │    聯單（警卷第66頁）        │                                      │
│  │夜間）  │      │      │內側門鑰│            │三、蔡雨潔住宅之現場照片3張（ │                                      │
│  │        │      │      │匙孔後，│            │    警卷第67頁）              │                                      │
│  │        │      │      │侵入左列│            │                              │                                      │
│  │        │      │      │地點行竊│            │                              │                                      │
│  │        │      │      │        │            │                              │                                      │
│  │        │      │      │        │            │                              │                                      │
│  │        │      │      │        │            │                              │                                      │
├─┼────┼───┼───┼────┼──────┼───────────────┼───────────────────┤
│7 │99年3 月│林李玉│高雄市│持其所有│車牌號碼XKO-│一、被害人林李玉霞99年3月22日 │林家旭犯攜帶兇器竊盜罪，處有期徒刑捌月│
│  │22日某時│霞    │三民區│T 型板手│565號重型機 │    調查筆錄（警卷第50至51頁）│。扣案T 型板手壹支沒收。              │
│  │        │      │澄清路│1 支，破│車遭竊      │    、100 年5 月23日審判筆錄（│                                      │
│  │        │      │429巷 │壞機車鑰│            │    原審卷第232 至233 頁）、被│                                      │
│  │        │      │10號前│匙孔，再│            │    害人之子林榆森99年3 月30日│                                      │
│  │        │      │      │以自備鑰│            │    調查筆錄（警卷第52至54頁）│                                      │
│  │        │      │      │匙行竊  │            │二、車牌牌號：XKO-565之高雄市 │                                      │
│  │        │      │      │        │            │    政府警察局車輛協尋電腦輸入│                                      │
│  │        │      │      │        │            │    單（警卷第55頁）          │                                      │
│  │        │      │      │        │            │三、車牌牌號：XKO-565之贓物認 │                                      │
│  │        │      │      │        │            │    領保管單（警卷第56頁）    │                                      │
│  │        │      │      │        │            │四、車牌牌號：XKO-565之機車鑰 │                                      │
│  │        │      │      │        │            │    匙孔、贓物尋獲、失竊地點照│                                      │
│  │        │      │      │        │            │    片 (99.3.22)共8張（警卷57 │                                      │
│  │        │      │      │        │            │    至59頁）                  │                                      │
├─┼────┼───┼───┼────┼──────┼───────────────┼───────────────────┤
│8 │99年3 月│鄭昌華│高雄縣│持其所有│車牌號碼PYV-│一、被害人鄭昌華99年3 月25日調│林家旭犯攜帶兇器竊盜罪，處有期徒刑捌月│
│  │25日某時│      │鳳山市│T 型板手│875重型機車 │    查筆錄（警卷第39至40頁）、│。扣案T 型板手壹支沒收。              │
│  │        │      │建國路│1 支，以│遭竊        │    99年4 月5 日調查筆錄（警卷│                                      │
│  │        │      │3段209│板手破壞│            │    第46至47頁）、100 年5 月16│                                      │
│  │        │      │巷9弄3│機車鑰匙│            │    日審判筆錄（原審卷第205 至│                                      │
│  │        │      │號前  │孔，再以│            │    207 頁）                  │                                      │
│  │        │      │      │自備鑰匙│            │二、車牌牌號：PYV-875高雄市政 │                                      │
│  │        │      │      │行竊    │            │    府警察局車輛協尋、尋獲電腦│                                      │
│  │        │      │      │        │            │    輸入單（警卷第41、48頁）  │                                      │
│  │        │      │      │        │            │三、車牌牌號：PYV-875之尋獲及 │                                      │
│  │        │      │      │        │            │    鑰匙孔照片共8張（警卷第42 │                                      │
│  │        │      │      │        │            │    、45頁）                  │                                      │
│  │        │      │      │        │            │四、車牌牌號：PYV-875之贓物認 │                                      │
│  │        │      │      │        │            │    領保管單（警卷第49頁）    │                                      │
├─┼────┼───┼───┼────┼──────┼───────────────┼───────────────────┤
│9 │99年3 月│陳玉如│高雄縣│手戴其所│遭竊2萬5千元│一、被害人陳玉如99年3月30日調 │林家旭犯攜帶兇器毀壞門扇竊盜罪，處有期│
│  │30日5時 │      │大寮鄉│有之黑色│與三星牌手機│    查筆錄（警卷第35至36頁）、│徒刑玖月。扣案黑色手套壹副沒收。      │
│  │54分日出│      │民義街│手套、持│1支         │    100 年4 月18日審判筆錄（原│                                      │
│  │後至6 時│      │99號（│其所有之│            │    審卷第149 至152 頁）      │                                      │
│  │許之某時│      │住宅）│螺絲起子│            │二、陳玉如之受理刑事案件報案三│                                      │
│  │（非夜間│      │      │，破壞一│            │    聯單（警卷第37頁）        │                                      │
│  │）      │      │      │樓大門鑰│            │三、陳玉如住宅之現場照片3張（ │                                      │
│  │        │      │      │匙孔後，│            │    警卷第38頁）              │                                      │
│  │        │      │      │侵入左列│            │                              │                                      │
│  │        │      │      │地點行竊│            │                              │                                      │
│  │        │      │      │        │            │                              │                                      │
├─┼────┼───┼───┼────┼──────┼───────────────┼───────────────────┤
│10│99年4 月│鄭春隆│高雄市│持其所有│車號YMO-906 │一、被害人鄭春隆99年4月3日調查│林家旭犯攜帶兇器竊盜罪，處有期徒刑捌月│
│  │3 日某時│      │三民區│T 型板手│號重型機車  │    筆錄（警卷第20至21頁）、99│。扣案T 型板手壹支沒收。              │
│  │        │      │民族一│1 支，以│            │    年4月5日調查筆錄（警卷第25│                                      │
│  │        │      │路312 │板手破壞│            │    至26頁）、100年5月16日審判│                                      │
│  │        │      │巷27弄│機車鑰匙│            │    筆錄（原審卷第207至208頁）│                                      │
│  │        │      │13號前│孔，再以│            │二、車牌牌號：YMO-906之高雄市 │                                      │
│  │        │      │      │自備鑰匙│            │    政府警察局車輛協尋、尋獲電│                                      │
│  │        │      │      │行竊    │            │    腦輸入單（警卷第22、27頁）│                                      │
│  │        │      │      │        │            │三、車牌牌號：YMO-906尋獲及鑰 │                                      │
│  │        │      │      │        │            │    匙孔照片共3張（警卷第24頁 │                                      │
│  │        │      │      │        │            │    ）                        │                                      │
│  │        │      │      │        │            │四、車牌牌號：YMO-906之贓物認 │                                      │
│  │        │      │      │        │            │    領保管單（警卷第28頁）    │                                      │
└─┴────┴───┴───┴────┴──────┴───────────────┴───────────────────┘
附表二：
┌─┬────┬───┬───┬────┬──────┬───────────────┐
│編│時間    │被害人│地點  │ 手段   │不法所得財物│證據出處                      │
│號│        │      │      │        │            │                              │
├─┼────┼───┼───┼────┼──────┼───────────────┤
│ 1│98年12月│盧義榮│高雄市│大門遭打│遭竊皮包1各 │一、被害人盧義榮98年12月16日調│
│  │16日    │      │苓雅區│開無破壞│內含現金1萬2│    查筆錄（警卷第130至131頁）│
│  │        │      │樂仁路│        │千元、金牌4 │    、100年3月3日審判筆錄（院 │
│  │        │      │80巷3 │        │面、駕照、身│    二卷第83至85頁）          │
│  │        │      │號    │        │分證、健保卡│二、盧義榮之受理刑事案件報案三│
│  │        │      │      │        │各1張、提款 │    聯單（警卷第132頁）       │
│  │        │      │      │        │卡1 張、信用│三、盧義榮住宅之現場照片共3張 │
│  │        │      │      │        │卡4 張、汽車│    （警卷第133頁）           │
│  │        │      │      │        │鑰匙一副    │                              │
├─┼────┼───┼───┼────┼──────┼───────────────┤
│ 2│99年3月1│葉炎秋│高雄縣│不詳    │車牌號碼    │一、被害人葉炎秋99年3月1日調查│
│  │日      │      │仁武鄉│        │OVY-669號重 │    筆錄（警卷第116至117頁）、│
│  │        │      │仁忠六│        │型機車遭竊  │    100 年3 月3 日審判筆錄（原│
│  │        │      │街26號│        │            │    審二卷第88至90頁）        │
│  │        │      │      │        │            │二、車牌牌號：OVY-669之高雄市 │
│  │        │      │      │        │            │    政府警察局車輛協尋電腦輸入│
│  │        │      │      │        │            │    單（警卷第118頁）         │
│  │        │      │      │        │            │三、車牌牌號：OVY-669之失竊地 │
│  │        │      │      │        │            │    點現場照片共3張（警卷第119│
│  │        │      │      │        │            │    頁）                      │
├─┼────┼───┼───┼────┼──────┼───────────────┤
│ 3│99年3月1│鄒金蓮│高雄縣│以螺絲起│遭竊支票五張│一、被害人鄒金蓮99年3月1日調查│
│  │日      │      │仁武鄉│子破壞一│、皮包一個內│    筆錄（警卷第107至108頁）、│
│  │        │      │仁山一│樓大門門│含現金一萬二│    99年3月24日調查筆錄（警卷 │
│  │        │      │街7之3│鎖      │千元及信用卡│    第111頁至112頁）、100年3月│
│  │        │      │號（拖│        │3張、10張拖 │    3 日審判筆錄（原審二卷第85│
│  │        │      │板車通│        │板證、行照1 │    至88頁）                  │
│  │        │      │運行）│        │張、峰牌香菸│二、鄒金蓮之受理刑事案件報案三│
│  │        │      │      │        │八條        │    聯單（警卷第114頁）       │
│  │        │      │      │        │            │三、鄒金蓮住宅之現場照片共3張 │
│  │        │      │      │        │            │    （警卷第115頁）           │
├─┼────┼───┼───┼────┼──────┼───────────────┤
│ 4│99年3月5│梁美櫻│高雄縣│不詳    │車牌號碼583-│一、被害人梁美櫻99年3 月5 日調│
│  │日      │      │鳳山市│        │EAB重型機車 │    查筆錄（警卷第103 頁至104 │
│  │        │      │五甲一│        │車牌遭竊    │    頁）、100 年4 月18日審判筆│
│  │        │      │路328 │        │            │    錄（原審二卷第131 至133 頁│
│  │        │      │巷5之1│        │            │    ）                        │
│  │        │      │號前  │        │            │二、車牌牌號：583-EAB之高雄市 │
│  │        │      │      │        │            │    政府警察局車輛協尋電腦輸入│
│  │        │      │      │        │            │    單（警卷第105頁）         │
│  │        │      │      │        │            │三、車牌牌號：583-EAB失竊地點 │
│  │        │      │      │        │            │    之現場照片（警卷第106頁） │
├─┼────┼───┼───┼────┼──────┼───────────────┤
│ 5│99年3月 │楊為真│高雄市│以螺絲起│鑰匙孔遭破壞│一、被害人楊為真99年3月31日調 │
│  │30日    │      │三民區│子子破壞│、然未遭侵入│    查筆錄（警卷第29至30頁）、│
│  │        │      │信國路│一樓鐵門│。          │    100 年5 月23日審判筆錄（原│
│  │        │      │13號  │鑰匙孔  │            │    審二卷第205 至206 頁）    │
│  │        │      │      │        │            │二、楊為真之受理刑事案件報案三│
│  │        │      │      │        │            │    聯單（警卷第31頁）        │
│  │        │      │      │        │            │三、楊為真住宅之監視錄影器擷取│
│  │        │      │      │        │            │    翻拍畫面及門鎖破壞照與現場│
│  │        │      │      │        │            │    照片共5張（警卷第32至33頁 │
│  │        │      │      │        │            │    ）                        │
└─┴────┴───┴───┴────┴──────┴───────────────┘
附錄本件判決論罪科刑法條：
中華民國刑法第320條
(普通竊盜罪、竊佔罪)
意圖為自己或第三人不法之所有，而竊取他人之動產者，為竊盜
罪，處5 年以下有期徒刑、拘役或500 元以下罰金。
意圖為自己或第三人不法之利益，而竊佔他人之不動產者，依前
項之規定處斷。
前二項之未遂犯罰之。
100 年1 月26日修正前中華民國刑法第321 條
犯竊盜罪而有左列情形之一者，處6 月以上5 年以下有期徒刑：
一、於夜間侵入住宅或有人居住之建築物、船艦或隱匿其內而犯
    之者。
二、毀越門扇、牆垣或其他安全設備而犯之者。
三、攜帶兇器而犯之者。
四、結夥三人以上而犯之者。
五、乘火災、水災或其他災害之際而犯之者。
六、在車站或埠頭而犯之者。
前項之未遂犯罰之。